臺灣新北地方法院板橋簡易庭小額民事判決
　　　　　　　　　　　　　　　　　 110年度板小字第2677號

原　　　告　摩根聯邦資產管理股份有限公司

法定代理人　李文明　
前列二人共同
訴訟代理人　葉美伶　
被　　　告　陳麒仁即陳春結



上列當事人間請求清償借款事件，本院於中華民國110年11月15
日言詞辯論終結，判決如下：
    主      文
被告應給付原告新臺幣柒萬貳仟陸佰貳拾肆元，及自民國九十四
年七月五日起至民國九十四年八月四日止，按週年利率百分之十
八點二五計算之利息，並自民國九十四年八月五日起至民國一○
四年八月三十一日止，按週年利率百分之二十計算之利息，暨自
民國一○四年九月一日起至清償日止，按週年利率百分之十五計
算之利息。
訴訟費用新臺幣壹仟元由被告負擔。
本判決得假執行。
    事實及理由
一、原告主張：被告於民國94年2月5日向訴外人聯邦商業銀行股
    份有限公司（下稱聯邦銀行）申請貸款最高訂約額度新臺幣
    （下同） 300,000元，由被告簽立國民現金申請書乙紙，約
    定利息按週年利率18.25%計算，按月應依約定方式攤還，如
    有遲延履行時，於遲延期間按週年利率20%給付遲延利息。
    另每動1筆借款時，須繳100元之提領費。如未依約清償本金
    時，無須事先通知或催告，借款視為全部到期。被告自94年
    7月5日起即未依約繳款，尚積欠本金72,624元未清償，嗣聯
    邦銀行於95年6月28日將該債權讓與原告。爰依國民現金卡
    契約及債權讓與之法律關係起訴求命被告給付，並聲明如主
    文第1項所示。
二、被告於本院110年11月15日言詞辯論期日就本件訴訟標的認
    諾（見本院卷第50頁）。
三、本件原告主張之事實，業據其提出債權讓與證明書、登報公
    告、現金卡申請書暨約定事項、現金卡交易明細及被告戶籍
    謄本等件為證（見本院重小卷第11至21頁；本院卷第17至27
    頁），按當事人於言詞辯論時為訴訟標的之捨棄或認諾者，
    應本於其捨棄或認諾為該當事人敗訴之判決，民事訴訟法第
    384條定有明文，查被告於110年11月15日本院言詞辯論時就
    本件訴訟標的認諾（見本院卷第58頁），揆諸前揭規定，本
    院即應本於該認諾為被告敗訴之判決。從而，原告請求被告
    給付如主文第1項所示，為有理由，應予准許。
四、本件係就民事訴訟法第436條之8第1項訴訟適用小額程序所
    為被告敗訴之判決，爰依民事訴訟法第436條之20規定，職
    權宣告假執行。
五、訴訟費用負擔之依據：民事訴訟法第78條。本件訴訟費用額
    ，依後附計算書確定如主文所示之金額。
中　　華　　民　　國　 110　　年　　11　　月　　26　　日
                  臺灣新北地方法院板橋簡易庭
                              法  官  吳孟竹
      計    算    書
項        目          金      額（新臺幣）      備    註
第一審裁判費               1,000元
合        計               1,000元
上列為正本係照原本作成。
如不服本判決，應於收受送達後20日內以違背法令為理由向本院
提出上訴狀（上訴理由依法應表明一、原判決所違背之法令及其
具體內容。二、依訴訟資料可認為原判決有違背法令之具體事實
。）如於本判決宣示後送達前提起上訴者，應於判決送達後20日
內補提上訴理由書（須附繕本），如未於上訴後20日內補提合法
上訴理由書，法院得逕以裁定駁回上訴。
中　　華　　民　　國　 110　　年　　11　　月　　26　　日
                              書記官  呂亞馨